臺灣高雄地方法院刑事判決
111年度交簡上字第2號
上  訴  人  臺灣高雄地方檢察署檢察官
被      告  戴張隆



上列上訴人因被告過失傷害案件，不服本院中華民國110 年9月2
9日110 年度交簡字第1004 號第一審簡易判決（偵查案號：110
年度調偵字第172號），提起上訴，本院管轄之第二審合議庭判
決如下：
    主  文
上訴駁回。
    理  由
一、證據能力方面：
    被告以外之人於審判外之陳述，雖不符前4 條（即刑事訴訟
    法第159 條之1 至之4 ）之規定，而經當事人於審判程序同
    意作為證據，法院審酌該言詞陳述或書面陳述作成時之情況
    ，認為適當者，亦得為證據，刑事訴訟法第159 條之5 第1
    項定有明文。經查，檢察官、被告戴張隆就本判決所引用下
    列各項屬於審判外陳述之證據，均同意作為證據（見簡上卷
    第58頁），且本院審酌該證據作成情況均無不適當之情形，
    是依前開規定，認得作為本案證據。
二、本案經本院第二審審理結果，認原判決認事用法，均無違誤
    ，量刑亦屬妥適，應予維持，爰依刑事訴訟法第373 條規定
    ，本判決之事實、證據及理由，均引用第一審簡易判決書記
    載之事實、證據及理由（如附件）。
三、檢察官上訴意旨略以：本件事故發生後，被告雖有與告訴人
    洽談和解，但並無和解誠意，最後未能達成和解，足認犯後
    態度不佳，且告訴人因本件事故，引發敗血症、金黃色葡萄
    球菌菌血症、右側化膿性客肌炎、念珠菌菌血症等，對生活
    產生重大影響，原審未能充分審酌被告行為對告訴人造成之
    危害，量刑顯屬過輕等語。經查，告訴人雖有於109年6月27
    日至長庚醫療財團法人高雄長庚紀念醫院（下稱長庚醫院）
    急診就診，並診斷出敗血症、金黃色葡萄球菌菌血症、右側
    化膿性客肌炎、念珠菌菌血症等病症，然經本院函詢長庚醫
    院上開病症與本件車禍之關聯性，該院回覆：據病歷所載，
    洪君於109年6月27日至本院急診、住院，主訴發燒併全身無
    力，經電腦斷層與血液微生物培養後診斷為右側髂肌肌炎，
    經抗生素等治療後於同年7月22日出院；依病人病情評估，
    其罹患前開病症可能係因原發性黃金葡萄球菌血症、黃金色
    葡萄球菌侵犯髂肌引發感染；又病人109年3月10日車禍後並
    未立即至本院就醫，故本院無法判斷前開病症與車禍傷勢間
    關聯性，尚祈諒察等語，有長庚醫院111年4月20日長庚院高
    字第1110450151號函附卷可查（見簡上卷第97頁），且衡諸
    告訴人上開病症係於109年6月27日就診時始診斷之病症，與
    本件車禍發生之日已距3月餘，綜觀上開長庚醫院回函內容
    及時間脈絡，尚難認告訴人所受之敗血症、金黃色葡萄球菌
    菌血症、右側化膿性客肌炎、念珠菌菌血症等病症，與本件
    車禍事故間確具有關聯性，是上訴人稱此等病症均屬被告對
    告訴人所致之危害，即無所憑。
四、關於刑之量定，係實體法上賦予法院得為自由裁量之事項，
    茍已斟酌刑法第57條各款所列情狀，而未逾越法定刑度，或
    濫用其權限，即不得任意指摘為違法（最高法院72年台上字
    第6696號、75年台上字第7033號判決參照）。原審以被告犯
    罪事證明確，適用刑事訴訟法第449 條第1 項前段、第3 項
    、第454 條第1項、第300 條，道路交通管理處罰條例第86
    條第1 項，刑法第284 條前段、第62條前段、第41條第1 項
    前段、第74條第1 項第1 款，刑法施行法第1 條之1 第1 項
    等規定，並審酌被告騎乘普通重型機車時，不僅疏未禮讓行
    經行人穿越道之行人通過，甚且貿然超速行駛而肇生本件事
    故，致告訴人受有右側第二至第四手指擦傷、左前臂發紅、
    左右膝擦傷及左小腿裂傷等傷害及精神上之痛苦，其輕率之
    駕駛行為應予非難；惟慮及被告犯後始終坦承犯行，態度尚
    可，且其非無與告訴人和解之意願，然因賠償金額無法達成
    共識而未能賠償告訴人所受損害乙節，有本院刑事調解案件
    簡要紀錄表在卷可參（見原審卷第59頁）；復考量告訴人就
    本件事故發生係與有過失、其所受傷勢程度亦非甚重等節，
    兼衡被告如臺灣高等法院被告前案紀錄表所示之前科素行，
    暨其於警詢時、本院審理中具狀自陳之職業、智識程度、家
    庭經濟狀況（見警卷第1 頁、原審卷第75頁）等一切具體情
    狀，量處如原審主文所示之刑，並諭知易科罰金折算標準，
    經核原審認事用法均無違誤，量刑亦已考量本案犯罪情節輕
    重等諸般情狀，要無任何逾越法定刑度或濫用權限之處，揆
    諸上開說明，本院即應予以尊重，不得任意指摘其為違法。
    從而，被告提起本件上訴，為無理由，應予駁回。
據上論斷，應依刑事訴訟法第455 條之1 第1 項、第3 項、第36
8 條、第373 條，判決如主文。
本案經檢察官張志杰聲請簡易判決處刑，檢察官邱柏峻到庭執行
職務。
中　　華　　民　　國　　111 　年　　6 　　月　　23　　日
                  刑事第四庭    審判長法  官  王俊彥 
                                      法  官  楊書琴
                                      法  官  陳芷萱 
以上正本證明與原本無異。
不得上訴。
中　　華　　民　　國　　111 　年　　6 　　月　　24　　日
　　　　　　　　　　　　　　　　　　　書記官　林怡秀